【裁判字號】    98,簡上,341
【裁判日期】    981208
【裁判案由】    給付貨款
【裁判全文】
臺灣臺北地方法院民事判決             98年度簡上字第341號
上 訴 人即
被 上 訴人  鉅絖企業有限公司
法定代理人  丙○○
訴訟代理人  蔡惠子律師
            莊立群律師
上 訴 人即
被 上 訴人  鼎群有限公司
法定代理人  甲○○
訴訟代理人  乙○○
上列當事人間請求給付貨款事件，上訴人對於中華民國九十七年
十月十六日臺灣臺北地方法院臺北簡易庭97年度北簡字第4480號
第一審判決，提起上訴，本院於九十八年十一月十八日言詞辯論
終結，判決如下：
    主  文
原判決關於駁回上訴人即被上訴人鉅絖企業有限公司後開第二項
之訴部分，及該部分命上訴人即被上訴人鉅絖企業有限公司負擔
訴訟費用之裁判均廢棄。
上開廢棄部分，上訴人即被上訴人鼎群有限公司應給付上訴人即
被上訴人鉅絖企業有限公司新臺幣拾捌萬肆仟陸佰捌拾壹元，
及自民國九十六年十二月一日起至清償日止，按週年利率百之五
計算之利息。
上訴人即被上訴人鼎群有限公司之上訴駁回。
第一審關於命上訴人即被上訴人鉅絖企業有限公司負擔訴訟費用
部分及第二審訴訟費用均由上訴人即被上訴人鼎群有限公司負擔
。
    事實及理由
一、本訴部分：
  (一)上訴人即被上訴人鉅絖企業有限公司（下稱鉅絖公司）起訴
    主張：鉅絖公司於民國95年11月1日與上訴人即被上訴人鼎
    群有限公司（下稱鼎群公司）簽訂產品供貨授權書，由鉅絖
    公司授權鼎群公司為鉅絖公司之經銷商，於95年11月1日至
    96 年10月31日期間於電視購物頻道（東森、MOM O、VIVA、
    民視）經銷鉅絖公司製造之PASCO自動咖啡機系列產品，鉅
    絖公司另於96年6月期間出貨予鼎群公司之咖啡豆組、磨豆
    機等貨品共計新臺幣（下同）38萬4,681元，詎鼎群公司收
    受上揭貨品後，竟無故拒絕付款，為此請求鼎群公司給付38
    萬4,681元及自96年12月1日起至清償日止，按週年利率5％
    計算之利息。
  (二)鼎群公司則抗辯以：鼎群公司雖有積欠鉅絖公司96年6月貨
    款38萬4,681元，然產品供貨授權書第3條明確約定「（A）
    乙方（即鼎群公司）經銷甲方（即鉅絖公司）之產品，主要
    通路為電視購物頻道（東森、MOMO、VIVA、民視），甲方或
    其它經銷商不得再行介入銷售或其他通路，乙方亦不得介入
    電視購物頻道以外之通路，以保障雙方權益」，詎鉅絖公司
    竟於該產品供貨授權書之契約存續期間內，違反上揭規定，
    於東森購物頻道銷售PASCO自動咖啡機及咖啡豆組，復拒絕
    依約出貨予鼎群公司，導致鼎群公司有高達214筆咖啡豆組
    訂單遭到取消，共計受有損失74萬3,142元，爰依債務不履
    行法律關係，請求鉅絖公司應賠償上開金額，並以之與上揭
    積欠貨款38萬4,681元部分進行抵銷，從而鼎群公司自無庸
    給付鉅絖公司任何款項等語。
二、反訴部分：
  (一)鼎群公司提起反訴主張：鉅絖公司於95年11月1日與鼎群公
    司簽訂產品供貨授權書，由鉅絖公司授權鼎群公司為鉅絖公
    司之經銷商，於95年11月1日至96年10月31日期間於電視購
    物頻道（東森、MOM O、VIVA、民視）經銷鉅絖公司製造之
    PASCO自動咖啡機系列產品，該產品供貨授權書第3條明確約
    定「（A）乙方（即鼎群公司）經銷甲方（即鉅絖公司）之
    產品，主要通路為電視購物頻道（東森、MOMO、VIVA、民視
    ），甲方或其它經銷商不得再行介入銷售或其他通路，乙方
    亦不得介入電視購物頻道以外之通路，以保障雙方權益」，
    詎鉅絖公司竟於兩造所簽定產品供貨授權書之契約存續期間
    內，違反上揭規定，於東森購物頻道銷售PASCO自動咖啡機
    及咖啡豆組，復拒絕依約出貨予鼎群公司，導致鼎群公司有
    高達214筆咖啡豆組訂單遭到取消，共計受有損失74萬3,142
    元，鉅絖公司依債務不履行之法律關係應予賠償，今鼎群公
    司以上揭損失與積欠鉅絖公司貨款38萬4,681元部分進行抵
    銷後，尚得請求鉅絖公司賠償35萬8,461元（74萬3,142─38
    萬4,681元＝35萬8,461元。），爰請求鉅絖公司給付35萬8,
    461元，及自96年12月26日起至清償日止，按週年利率5％計
    算之利息。
  (二)鉅絖公司則抗辯以：96年2月間，鼎群公司負責該部分業務
    之員工即訴外人劉哲宏曾向鉅絖公司表示鼎群公司無意再經
    銷鉅絖公司之咖啡機產品，要求終止合約，當時鉅絖公司即
    表示同意，96年5月間，劉哲宏更再要求鉅絖公司以書面正
    式終止合約，鉅絖公司亦遵照辦理，是認上揭產品供貨授權
    應於96年2月間業經兩造合意終止；再者，上揭產品供貨授
    權書究其本質，應屬委任契約，鉅絖公司依據民法第549條
    第1項之規定，本得隨時終止之，而產品供貨授權書第3條明
    確約定：「（B）若因電視購物退貨率過高，而不敷成本或
    甲方策略調整時，或未依甲方規劃之售價銷售，甲方有權要
    求產品下架」，鉅絖公司已於96年6月15日正式發函予鼎群
    公司表示將自96年6月30日終止雙方合作關係，是該產品供
    貨授權書至遲迄96年6月30日亦失其效力，鉅絖公司嗣後於
    東森購物頻道銷售自行製造之PASCO自動咖啡機系列產品，
    自無違約可言，亦無從導致鼎群公司因此受有任何損害；退
    步言之，倘認鉅絖公司該產品供貨授權書失效前在東森購物
    頻道銷售PASCO自動咖啡機系列產品已違反產品供貨授權書
    第3條有關「（A）乙方（即鼎群公司）經銷甲方（即鉅絖公
    司）之產品，主要通路為電視購物頻道（東森、MOMO、VIVA
    、民視），甲方或其它經銷商不得再行介入銷售或其他通路
    ，乙方亦不得介入電視購物頻道以外之通路，以保障雙方權
    益」之約定，然鉅絖公司於東森購物頻道銷售上揭產品所獲
    得之利潤，乃基於鉅絖公司與東森購物頻道間契約關係而受
    利益，並非無法律上之關係，且與鼎群公司所受損失係屬二
    事，產品供貨授權書既無有關約定違反上揭約定之罰則，鼎
    群公司倘欲請求鉅絖公司負損害賠償責任，仍應就該公司所
    受實際損害負舉證責任，尚不得遽以認定鉅絖公司銷售商品
    所得利潤即係鼎群公司所受損失。本件鼎群公司主張其受有
    74萬3,142元之損失，觀其計算方式，並非以其實際損失為
    準，而係以鉅絖公司之預估利益計算，已與司法院24年院字
    第2178號「按契約如未約定違約之賠償責任者，如一方因違
    約請求賠償，自應以實在所受損害及所失利益為準」之解釋
    內容相違背，鼎群公司既無法提出任何證據證明該公司有因
    鉅絖公司於東森購物頻道銷售PASCO自動咖啡機系列產品而
    受有任何具體損害，即不得請求鉅絖公司賠償上開金額；又
    鼎群公司另主張該公司因鉅絖公司拒絕依約出貨，導致鼎群
    公司有高達214筆咖啡豆組訂單遭到取消，遭受嚴重損失云
    云，然該份退貨報表係鼎群公司自行製作提出，而鼎群公司
    於98年11月3日民事上訴言詞辯論意旨狀所提出電子郵件及
    外部聯繫單，亦非鉅絖公司所收受或製作，鉅絖公司嚴正否
    認上項證據之真實性；況由鉅絖公司請求鼎群公司給付38萬
    4,681元貨款部分，均係於96年6月間出貨予鼎群公司之咖啡
    豆組、磨豆機等貨品，倘鉅絖公司有拒絕出貨情事，兩造間
    何從發生、上揭38萬4, 681元之債權債務關係？再者，鼎群
    公司所聲稱214筆咖啡豆組訂單係經由東森電視購物頻道銷
    售，性質上屬於郵購買賣，依據消費者保護法第19條之規定
    ，買受人原有於7日內不附理由之解約權，此即電視購物頻
    道宣稱之7日鑑賞期，細觀鼎群公司提出之所謂訂單遭退之
    報表，該等退貨顯即消費者行使解約權，與鉅絖公司無關，
    事實上，鉅絖公司即因鼎群公司於電視購物頻道銷售時，遭
    消費者退貨比例過高，始基於營業政策與鼎群公司解約，綜
    上，鼎群公司以鉅絖公司違約為由，請求賠償上開金額，顯
    無理由。
三、關於本訴，原審為鉅絖公司敗訴之判決，鉅絖公司不服，提
    起本件上訴，其於本院聲明：(一)原判決關於駁回鉅絖公司所
    為請求之裁判廢棄，(二)上開廢棄部分，鼎群公司應給付鉅絖
    公司38萬4,681元及自96年12月1日起至清償日止，按週年利
    率5％計算之利息；鼎群公司則聲明：上訴駁回。關於反訴
    ，原審為鼎群公司敗訴之判決，鼎群公司不服，提起本件上
    訴，其於本院聲明：(一)原判決關於駁回鼎群公司所為請求之
    裁判廢棄，(二)上開廢棄部分，鉅絖公司應給付鉅絖公司35萬
    8,461元及自96年12月26日起至清償日止，按週年利率5％計
    算之利息。鉅絖公司則聲明：上訴駁回。
四、鉅絖公司於95年11月1日與鼎群公司簽訂產品供貨授權書，
    由鉅絖公司授權鼎群公司為鉅絖公司之經銷商，於95年11
    月1日至96年10月31日期間在電視購物頻道（東森、MOMO、
    VIVA、民視）經銷鉅絖公司製造之PASCO自動咖啡機系列產
    品，鉅絖公司另於96年6月期間交付鼎群公司咖啡豆組、磨
    豆機等貨品，鼎群公司尚有38萬4,681元之貨款未付，又鉅
    絖公司於96年6月15日傳真內（外）部聯繫單予鼎群公司，
    其上記載：「因應東森購物退貨率偏高，且鉅絖公司經營策
    略調整，因此依合約第三條第B項條款，與鼎群公司自6月30
    日起終止合作關係」等語，鉅絖公司嗣後於96年6至10月期
    間在東森購物頻道銷售PASCO自動咖啡機及咖啡豆組，於96
    年6月間銷售咖啡機11台14萬1,570元、咖啡豆組4,158元、
    於96年7月間銷售咖啡機21台30萬6,470元、咖啡豆組2,772
    元、於96年8月間銷售咖啡機1台2萬4,960元、咖啡豆組7,38
    95元、於96年9月間銷售咖啡機2台2萬5,740元、咖啡豆組19
    ,024 元、於96年10月間銷售咖啡機5台6萬4,350元、咖啡豆
    組3,858元等情，有產品供貨授權書（見97北簡字第4480號
    卷第17、18頁）、96年6月15日內（外）部聯繫單（見97北
    簡字第4480號卷第31頁）、兩造96年6月間咖啡豆組、磨豆
    機相關交易統一發票（見97北簡字第4480號卷第144頁）、
    鉅絖公司於96年6月至10月於東森購物頻道銷售交易明細表
    （見97北簡字第4480號卷第200頁）及鉅絖公司於96年6月至
    10月於東森購物頻道銷售交易之統一發票（見97北簡字第44
    80號卷第219至232頁）等資料附卷足憑，並為兩造所不爭執
    ，堪信為真實。
五、本件鼎群公司固不否認確實有積欠鉅絖公司96年6月期間咖
    啡豆組、磨豆機等交易貨款38萬4,681元之貨款，惟抗辯稱
    鉅絖公司於96年6至10月期間在東森購物頻道銷售PASCO自動
    咖啡機及咖啡豆組，已違反兩造間產品供貨授權書之約定，
    且鼎群公司因鉅絖公司拒絕依約出貨，導致有高達214筆咖
    啡豆組訂單遭到取消，遭受嚴重損失，得遽以請求鉅絖公司
    賠償鼎群公司所受損失、所失利益共計74萬3,142，並以以
    上揭損害與積欠鉅絖公司貨款38萬4,681元部分進行抵銷後
    ，就抵銷後餘額35萬8,461元，爰提起反訴請求鉅絖公司為
    給付。是本件之爭點厥為：(一)產品供貨授權書是否業經合法
    終止？係於何時合法終止？(二)鼎群公司以鉅絖公司違反產品
    供貨授權書之約定，擅自於東森購物頻道銷售PASC O自動咖
    啡機及咖啡豆組，並就鼎群公司所訂購咖啡豆組拒絕依約供
    貨，而請求鉅絖公司賠償74萬3,142，以之與上揭貨款主張
    抵銷，並反訴請求鉅絖公司給付35萬8,461元，是否有理由
    ？
    茲分述如下：
  (一)關於兩造產品供貨授權書是否業經合法終止？係於何時合法
    終止？之部分
    1.當事人主張有利於己之事實者，就其事實有舉證之責任。
      民事訴訟法第277條前段定有明文。承前所述，本件兩造
      確有於95年11月1日簽訂產品供貨授權書，且該產品供貨
      授權書已明訂契約存續期間為95年11月1日至96年10月31
      日，則鉅絖公司主張於上揭契約存續期間內已合法終止該
      產品供貨授權書之有利於已之事實，自應由鉅絖公司負舉
      證責任。
    2.鉅絖公司雖以卷附「致鼎群有限公司、鉅絖企業有限公司
      回覆函」（見本院卷第52頁），主張鉅絖公司已於96年2
      月間就與鼎群公司終止上揭契約一事與鼎群公司業務人員
      即訴外人劉哲宏達成協議，是該產品供貨授權書應於96年
      2月底以後失其效力云云。惟「按私文書，除他造於其真
      正無爭執者外，應由舉證人證明其真正，民事訴訟法第35
      7條定有明文；又當事人提出之私文書必須真正而無瑕疵
      者，始有訴訟法之形式的證據力，此形式的證據力具備後
      ，法院就其中之記載調查其是否與系爭事項有關，始有實
      值的證據力可言」，此有最高法院41年度臺上字第971號
      判例可資參照；然查，上揭「致鼎群有限公司、鉅絖企業
      有限公司回覆函」其上並無訴外人劉哲宏之簽名，實無從
      判定是否為訴外人劉哲宏所製作，且經鼎群公司否認其形
      式及實質真實性，況產品供貨授權書並非係由鼎群公司授
      權訴外人劉哲宏代理與鉅絖公司簽訂，此為兩造所不爭執
      ，鉅絖公司復無法提出任何證據證明訴外人劉哲宏有權代
      理鼎群公司與鉅絖公司議定契約終止事宜，則鉅絖公司主
      張產品供貨授權書業於96年2月間經兩造協議終止一事，
      顯不足取。
    3.再查，鉅絖公司曾於96年6月15日傳真內（外）部聯繫單
      予鼎群公司，其上明確記載：「因應東森購物退貨率偏高
      ，且鉅絖公司經營策略調整，因此依合約第三條第B項條
      款，與鼎群公司自6月30日起終止合作關係」等語，有96
      年6月15日內（外）部聯繫單（見97北簡字第4480號卷第
      31頁）附卷足憑，並為兩造所不爭執。再按「按解釋契約
      ，應探求當事人立約時之真意，而真意何在，又應以過去
      事實及其他一切證據資料為斷定之標準，不能拘泥文字致
      失真意，即解釋契約，應斟酌訂立契約當時及過去之事實
      暨交易上之習慣，依誠信原則，從契約之主要目的，及經
      濟價值作全盤之觀察，有民法第98條及最高法院85年度台
      上字第517號裁判可資參照；該產品供貨授權書第3條雖係
      約定：「（B）若因電視購物退貨率過高，而不敷成本或
      甲方策略調整時，或未依甲方規劃之售價銷售，甲方有權
      要求產品下架」等語，然鉅絖公司係為授權鼎群公司於電
      視購物頻道銷售其所製造之PASCO自動咖啡機系列產品而
      與鼎群公司簽訂產品供貨授權書，依上揭約定之文義觀之
      ，倘鉅絖公司因認電視購物退貨率過高而不敷成本，或策
      略調整，或發現鼎群公司有未依鼎群公司規劃之售價銷售
      ，即可單方禁止鼎群公司於電視購物頻道銷售此商品，此
      際該產品供貨授權書之主要目的即無由繼續實現之可能，
      則該契約亦無繼續存在之必要，依上開說明，應認兩造有
      關「甲方有權要求產品下架」之約定係指鉅絖公司於上開
      情形下得單方終止該產品供貨授權書，而鉅絖公司既以「
      因東森購物退貨率偏高，且鉅絖公司經營策略調整」為理
      由，依產品供貨授權書第3條約定以96年6月15日傳真內（
      外）部聯繫單向鼎群公司為終止契約之意思表示，從而，
      鉅絖公司主張該產品供貨授權書已因鉅絖公司單方終止而
      自96年6月30日起失其效力等情，應屬可採。
  (二)關於鼎群公司以鉅絖公司違反產品供貨授權書之約定，擅自
    於東森購物頻道銷售PASC O自動咖啡機及咖啡豆組，並就鼎
    群公司所訂購咖啡豆組拒絕依約供貨，而請求鉅絖公司賠償
    74萬3,142元，以之與上揭貨款主張抵銷，並反訴請求鉅絖
    公司給付35萬8,461元，是否有理由？之部分
    1.依卷附客戶報價單（見97北簡字第4480號卷第19至26頁）
      可知，鉅絖公司除提供該公司所製造之PASCO自動咖啡機
      外，亦曾提供咖啡豆組、磨豆機等商品予鼎群公司於電視
      購物頻道進行銷售，惟自動咖啡機、磨豆機與咖啡豆組於
      本質上顯屬完全不同之商品，倘鉅絖公司確實有意以該產
      品供貨授權書授權鼎群公司於上開通路銷售咖啡豆組、磨
      豆機等其他商品，自應載明於契約條文內，惟該產品供貨
      授權書第4條既僅明定：「授權之產品：甲方製造之PASCO
      自動咖啡機系列產品」等語（見97北簡字第4480號卷第17
      頁），自應認鉅絖公司依該產品供貨授權書之約定授權予
      鼎群公司於電視購物頻道通路銷售之產品僅以鉅絖公司製
      造之PASCO自動咖啡機為限，不包括磨豆機、咖啡豆組等
      商品在內，是上揭客戶報價單充其量僅能證明鉅絖公司與
      鼎群公司就磨豆機、咖啡豆組等商品有成立其他契約關係
      ，鼎群公司以此主張磨豆機、咖啡豆組等商品亦屬該產品
      供貨授權書之授權銷售產品，並不足取；又該產品供貨授
      權書既因鉅絖公司單方終止自96年6月30日起失其效力，
      則鉅絖公司在東森購物頻道於96年6月間銷售咖啡豆組4,1
      58元96年7月間銷售咖啡機21台30萬6,470元、咖啡豆組27
      72元、於96年8月間銷售咖啡機1台2萬4,960元、咖啡豆組
      7,3895元、於96年9月間銷售咖啡機2台2萬5,740元、咖啡
      豆組19,024元、於96年10月間銷售咖啡機5台6萬4,350元
      、咖啡豆組3,858元等情，自無鼎群公司主張違反該產品
      供貨授權書第3條「（A）乙方（即鼎群公司）經銷甲方（
      即鉅絖公司）之產品，主要通路為電視購物頻道（東森、
      MOMO、VIVA、民視），甲方或其它經銷商不得再行介入銷
      售其通路，乙方亦不得介入電視購物頻道以外之通路，以
      保障雙方權益」約定之情事，合先敘明。
    2.又該產品供貨授權書第3條明確約定鉅絖公司授權鼎群公
      司於電視購物頻道（東森、MOMO、VIVA、民視）經銷鉅絖
      公司所製造PASCO自動咖啡機系列產品，鉅絖公司或其經
      銷商不得再行介入該通路進行銷售，已如前述，則鉅絖公
      司於該產品供貨授權書於96年6月30日失效以前，於96年
      6月間銷售咖啡機11台14萬1,570元，確實已違反上開約定
      。再查，兩造於該產品供貨授權書並無約定任何有關違約
      之罰則，而「一定方式之契約，未定違約之賠償責任，如
      一方因違約請求賠償，自應以實在所受損害及所失利益為
      準」，業經司法院以24年院字第1278號解釋在案，是本件
      自應由鼎群公司就該公司確實有因鉅絖公司違約而實際受
      有損害及所失利益暨其數額之事實，負舉證責任；再按「
      民法第216條規定，損害賠償除法律另有規定或契約另有
      訂定外，應以填補債權人所受損害（積極損害）及所失利
      益（消極損害）為限。既存利益減少所受之積極損害，須
      與責任原因事實具有相當因果關係，始足當之。又依通常
      情形，或依已定之計劃、設備或其他特別情事，可得預期
      之利益，視為所失利益。該所失利益，固不以現實有此具
      體利益為限，惟該可得預期之利益，亦非指僅有取得利益
      之希望或可能為已足，尚須依通常情形，或依已定之計劃
      、設備或其他特別情事，具有客觀之確定性」，有最高法
      院95年度台上字第2895號判決可資參照，惟查，鼎群公司
      就其主張因鉅絖公司違約而應負損害賠償責任部分，僅空
      泛指陳鼎群公司因鉅絖公司違約而預估受有咖啡機、磨豆
      機、咖啡豆組等銷售損失共計74萬3,142元部分，並無提
      出任何證據具體說明該部份銷售利潤係屬依通常情形，或
      依已定之計劃、設備或其他特別情事，具有客觀之確定性
      ，且將非屬於該產品供貨授權書授權經銷之磨豆機、咖啡
      豆組之預期銷售利潤亦一併混入計算，亦有明顯錯誤，至
      鉅絖公司於96年6月間在東森購物頻道銷售自動咖啡機11
      組之利潤，則係基於該公司與東森購物頻道間銷售契約關
      係而發生，要與鼎群公司依預定計畫可得之銷售利益並無
      相當因果關係，顯屬二事，是鼎群公司尚不得直接援引該
      11台自動咖啡機之銷售利潤作為該公司所失利益之計算基
      準，綜上鼎群公司主張鉅絖公司應就於東森購物頻道銷售
      PASCO自動咖啡機系列產品部分賠償該公司74萬3,142元部
      分，要難採信。
    3.關於鼎群公司另主張因鉅絖公司拒絕依約出貨，致該公司
      有高達214筆之咖啡豆訂單遭到取消受有損害部分，雖據
      鼎群公司提出退貨報表（見97北簡字第4480號卷第240至
      244頁）、電子郵件（見本院卷第168至170頁）、外部聯
      繫單（見本院卷第171頁）等資料為憑，然遭鉅絖公司否
      認上揭證據之形式證據力，且該退貨報表係鼎群公司片面
      製作之文件，未經相關利害關係人為簽名確認，而單依該
      電子郵件及外部聯繫單之外觀形式，亦無從確認究係否鉅
      絖公司所擎發，是上揭證據是否具備形式的證據力而得為
      本院調查並據以認定事實，顯有疑義？況依該退貨報表所
      記載：「客戶退銷」、「銷退入庫」、「收貨檢查中」、
      「已指派貨運公司」、「廠商以檢視」等字樣（見97北簡
      字第4480號卷第240至244頁）可推知，該退貨報表所載客
      戶退銷應係指消費者收到該貨品後，於鑑賞期日內，依消
      費者保護法第19條之規定不附理由主動解除買賣契約，再
      由廠商指派貨運公司予以收回商品之情形，尚與鼎群公司
      所指稱係因鉅絖公司拒絕出貨而導致咖啡豆組訂單遭取消
      之情形有異，鼎群公司復無法提出任何證據證明該公司有
      因鉅絖公司拒絕依約出貨，導致咖啡豆214筆訂單遭到取
      消之情形，則其請求鉅絖公司應負損害賠償責任，亦不足
      取。
    4.綜上，鼎群公司有關鉅絖公司有上揭違約情事而需賠償鼎
      群公司74萬3,142元，以之與上揭貨款主張抵銷，並反訴
      請求鉅絖公司給付35萬8,461元之主張，均無理由，應予
      駁回。
六、綜上所述，本訴部分，鉅絖公司請求鼎群公司給付38萬4,68
    1元及自96年12月1日起至清償日止，按週年利率5％計算之
    利息，為有理由，應予准許；反訴部分，鼎群公司請求鉅絖
    公司給付35萬8,461元，及自96年12月26日起至清償日止，
    按週年利率5％計算之利息，則無理由，應予駁回。從而，
    原審就上開應予准許部分為鉅絖公司敗訴之判決，尚有未洽
    ，鉅絖公司上訴意旨指摘原判決此部分為不當，求予廢棄改
    判，為有理由，應予准許。至鼎群公司上訴部分，原審為鼎
    群公司敗訴之判決，核無違誤，鼎群公司仍執上詞指摘原審
    不當，求予廢棄，並無理由，應予駁回。
七、本件事證已臻明確，兩造其餘攻擊防禦方法及所提證據，核
    與本判決之結果不生影響，爰不另一一論述，附此敘明。
八、據上論結，鉅絖公司之上訴為有理由，鼎群公司之上訴為無
    理由，依民事訴訟法第436之1第3項、第463條、第450條、
    第449條第1項、第78條，判決如主文。
中    華    民    國    98    年    12    月    8     日
            民事第二庭    審判長法  官  張松鈞
                                法  官  羅郁婷
                                法  官  李家慧
以上正本係照原本作成
如對本判決上訴，須於判決送達後20日內向本院提出上訴狀，同
時表明上訴理由；如已於本判決宣示後送達前提起上訴者，應於
判決送達後10日內補具上訴理由（均須按他造當事人之人數附繕
本）。
中    華    民    國    98    年    12    月    8     日
                                書記官  康翠真

司法院資訊處製作；財團法人民間司法改革基金會備份。
